【裁判字號】    97,簡上,47
【裁判日期】    970227
【裁判案由】    傷害
【裁判全文】
臺灣高雄地方法院刑事判決              97年度簡上字第47號
上  訴  人  臺灣高雄地方法院檢察署檢察官
被      告  甲○○
上列上訴人因被告傷害案件，不服本院高雄簡易庭96年度簡字第
4537號中華民國96年11月16日第一審刑事簡易判決（聲請簡易判
決處刑案號：臺灣高雄地方法院檢察署96年度偵字第13374 號）
，提起上訴，本院管轄之第二審合議庭判決如下：
    主  文
上訴駁回。
    事實及理由
一、本件被告甲○○所犯為死刑、無期徒刑、最輕本刑為3 年以
    上有期徒刑以外之罪，其於本院審理中，就被訴事實為有罪
    之陳述，經本院告知簡式審判程序之旨，並聽取被告及檢察
    官之意見後，裁定以簡式審判程序審理。又本案經本院審理
    結果，認原審以被告犯刑法第277 條第1 項之普通傷害罪，
    判處拘役50日，並依中華民國九十六年罪犯減刑條例之規定
    ，減刑為拘役25日，諭知如易科罰金，以新臺幣1,000 元折
    算1 日，核其認事用法，均無違法，量刑及諭知易科罰金之
    折算標準，均屬妥適，應予維持，爰引用第一審判決書記載
    之事實及理由（如附件。含檢察官聲請簡易判決處刑書）。
二、按法官於有罪判決中，究應如何量處罪刑，為實體法賦予審
    理法官裁量之刑罰權事項，法官行使此項裁量權，自得依據
    個案情節，參諸刑法第57條所定各款犯罪情狀規定，於該法
    定刑度範圍內，基於合義務性之裁量，量處被告罪刑，此項
    量刑之裁量權，雖非得任意為之，仍應受一般法律原理原則
    之拘束，即仍須符合法律授權目的、法律秩序之理念、國民
    法律感情及一般合法有效之慣例等規範，尤其應遵守比例原
    則及平等原則之意旨，否則即可能構成裁量濫用之違法（最
    高法院86年度臺上字第7655號判決意旨參照），然如非有裁
    量逾越或裁量濫用之明顯違法情事，自不得擅加指摘其違法
    或不當，即使上級法院對下級法院裁量權之審查，亦應同此
    標準，此不僅在保障法官不受任何制度外之不當干涉，更保
    障法官不受制度內的異質干涉，此方符憲法第80條所宣示獨
    立審判之真義；易言之，量刑輕重係屬事實審法院得依職權
    自由裁量之事項，苟已斟酌刑法第57條各款所列情狀而未逾
    越法定刑度，不得遽指為違法（最高法院72年臺上字第6696
    號判例意旨參照）。又在同一犯罪事實與情節，如別無其他
    加重或減輕之原因，下級審量定之刑，亦無過重或失輕之不
    當情形，則上級審法院對下級審法院之職權行使，原則上應
    予尊重（最高法院85年度臺上字第2446號判決意旨參照）。
三、本件原審法院認被告傷害犯行明確，援引刑法第277 條第1
    項、第41條第1 項前段，刑法施行法第1 條之1 等規定，復
    已審酌被告身處法治社會，不思以理性方式解決紛爭，竟與
    告訴人丙○○發生爭執後即率爾毆打告訴人成傷，致告訴人
    身心均受有傷害，其所為實屬不該；惟念其犯後坦承犯行，
    態度尚可，復參酌其迄今仍未與告訴人達成和解，並賠償告
    訴人之損失等一切情狀，量處拘役50日，並依中華民國九十
    六年罪犯減刑條例第2 條第1 項第3 款、第7 條，減刑2 分
    之1 即減為拘役25日，復考量本件被告係國中畢業，家庭經
    濟狀況小康等情，同時諭知以新臺幣1,000 元之易科罰金折
    算標準。本院核其認事用法，並無違誤，量刑及諭知易科罰
    金之折算標準，均無裁量逾越或裁量濫用之違法。從而，檢
    察官依告訴人請求，以原審量刑過輕為由提起上訴，為無理
    由，應予駁回。
四、依刑事訴訟法第455 條之1 第3 項、第273 條之1 第1 項、
    第373 條、第368 條，判決如主文。
本案經檢察官乙○○到庭執行職務。
中    華    民    國    97    年    2     月    27    日
                  刑事第六庭   審判長法  官  曾逸誠
                                     法  官  王  琁
                                     法  官  林柏壽
以上正本證明與原本無異。
不得上訴。
中    華    民    國    97    年    2     月    27    日
                                     書記官  林國龍


司法院資訊處製作；財團法人民間司法改革基金會備份。
